【裁判字號】    97,訴,3030
【裁判日期】    980227
【裁判案由】    毒品危害防制條例
【裁判全文】
臺灣板橋地方法院刑事判決              97年度訴字第3030號
公  訴  人  臺灣板橋地方法院檢察署檢察官
被      告  甲○○
上列被告因違反毒品危害防制條例案件，經檢察官提起公訴（97
年度毒偵字第5376號），被告於準備程序中就被訴事實為有罪之
陳述，經本院合議庭裁定改以簡式審判程序審理，判決如下：
    主  文
甲○○施用第一級毒品，累犯，處有期徒刑壹年貳月。
    事  實
一、甲○○前於民國88年間因施用毒品案件，經本院以88年度毒
    聲字第5062號裁定送觀察、勒戒，因認有繼續施用毒品傾向
    ，經檢察官聲請強制戒治並提起公訴，由本院以88年度毒聲
    字第5427號裁定令入戒治處所施以強制戒治，於戒治期間經
    評定為合格，經本院裁定停止戒治，所餘戒治期間付保護管
    束，惟於保護管束期間又經本院以89年度毒聲字第2425號裁
    定撤銷停止戒治，令入戒治處所施以強制戒治後，業於90年
    2 月8 日強制戒治期滿，並經臺灣板橋地方法院檢察署檢察
    官於90年3 月8 日以90年度戒毒偵字第177 號為不起訴處分
    確定。又於(1)94年間因違反槍砲彈藥刀械管制條例案件，經
    本院以95年度訴字第528 號判處有期徒刑1 年，併科新臺幣
    10萬元確定；(2)再於95年間因施用毒品案件，經臺灣高等法
    院以95年度上訴字第1598號判處有期徒刑1 年2 月確定；上
    開2 罪所處有期徒刑部分並經臺灣高等法院以95年度聲字第
    95年度聲字第1843號裁定定應執行有期徒刑2 年確定。(3)復
    於同年間，因施用毒品案件，經本院以95年度訴字第2915號
    判處有期徒刑1 年確定；上開(1)(2)(3)罪均經本院以96年度聲
    減字第3559號裁定各減其刑期及罰金二分之一，並就(1)(2)罪
    所處有期徒刑部分，定應執行有期徒刑1 年，與減刑後之(3)
    罪及(1)罪罰金刑之易服勞役55日接續執行，嗣於97年2 月28
    日因縮短刑期及減刑執行完畢出監。
二、詎甲○○仍不知戒除毒癮，竟於強制戒治、刑事科刑處罰後
    ，基於施用第一級毒品海洛因及第二級毒品甲基安非他命之
    犯意，於97年4 月30日12時許，在臺北縣中和市○○路○ 段
    131 巷5 弄20號1 樓之友人林文通住處內，以將海洛因、甲
    基安非他命一併放入玻璃球後點火燒烤吸食煙務之方式，同
    時施用海洛因及甲基安非他命1 次。嗣於同日14時40分許，
    為警持搜票在上開林文通之住處執行搜索時，盤查後發覺其
    有毒品前科而徵其同意採尿送驗，檢驗結果呈嗎啡、甲基安
    非他命陽性反應，始悉上情。
三、案經臺北縣政府警察局永和分局報告臺灣板橋地方法院檢察
    署檢察官偵查起訴。
    理  由
一、本案被告甲○○所犯為死刑、無期徒刑或最輕本刑為3 年以
    上有期徒刑以外之罪，其於準備程序中就被訴事實為有罪之
    陳述，經法官告知簡式審判程序之旨，並聽取公訴人之意見
    後，依刑事訴訟法第273 條之1 第1 項規定，裁定由受命法
    官獨任進行簡式審判程序，合先敘明。
二、上開事實，業據被告甲○○於本院審理時坦承不諱，且被告
    為警查獲時採尿送驗結果，呈嗎啡（即海洛因水解後之反應
    ）、甲基安非他命之陽性反應，有查獲警局所製代碼編號對
    表照、臺灣檢驗科技股份有限公司97年5 月27日CH/2008/50
    369 號濫用藥物檢驗報告各1 紙在卷可按（見偵查卷第7 、
    8 頁）。上述鑑驗結果，係檢驗機關本於專業知識及以精密
    儀器科學檢驗方法所得之結論，自可憑信，足見被告自白與
    事實相符，堪以採信。
三、按毒品危害防制條例於92年7 月9 日修正公布，其中第20條
    、第23條將施用毒品之刑事處遇程序，區分為「初犯」、「
    5 年內再犯」、「5 年後再犯」，而依立法理由觀之，僅限
    於「初犯」、「5 年後再犯」，始應先經觀察、勒戒或強制
    戒治程序，倘被告於5 年內已再犯，經依法追訴處罰，縱其
    第三次（或第三次以上）再度施用毒品之時間，在初犯經觀
    察、勒戒或強制戒治執行完畢釋放5 年以後，已不合於「5
    年後再犯」之規定，且因已於「5 年內再犯」，顯見其再犯
    率甚高，原實施觀察、勒戒或強制戒治，已無法收其實效，
    即應依該條例第10條規定處罰，最高法院95年5 月9 日95年
    度第七次及97年9 月9 日97年度第五次刑事庭會議決議可資
    參照。經查，被告前有於88年間因施用毒品案件，經本院以
    88年度毒聲字第5062號裁定送觀察、勒戒，因認有繼續施用
    毒品傾向，經檢察官聲請強制戒治並提起公訴，由本院以88
    年度毒聲字第5427號裁定令入戒治處所施以強制戒治，於戒
    治期間經評定為合格，經本院裁定停止戒治，所餘戒治期間
    付保護管束，惟於保護管束期間又經本院以89年度毒聲字第
    2425號裁定撤銷停止戒治，令入戒治處所施以強制戒治後，
    業於90年2 月8 日強制戒治期滿，並經臺灣板橋地方法院檢
    察署檢察官於90年3 月8 日以90年度戒毒偵字第177 號為不
    起訴處分確定；又於95年間因施用毒品案件，經臺灣高等法
    院以95年度上訴字第1598號判處有期徒刑1 年2 月確定；再
    於同年間，因施用毒品案件，經本院以95年度訴字第2915號
    判處有期徒刑1 年確定（上開2 案於97年2 月28日因縮短刑
    期及減刑執行完畢出監），此有臺灣板橋地方法院檢察署刑
    案資料查註紀錄表、全國施用毒品案件紀錄表及臺灣高等法
    院被告前案紀錄表各1 份在卷可參。是被告於觀察、勒戒及
    強制戒治執行完畢釋放後，5 年內已再犯施用毒品案件，經
    本院判處罪刑確定，則其再犯本件施用毒品案件，即非屬該
    條例第20條第3 項所稱「5 年後再犯」之情形，檢察官自應
    依法追訴。從而，本件事證明確，被告犯行應堪認定。
四、查海洛因及甲基安非他命分屬毒品危害防制條例第2 條第2
    項第1 款、第2 款所稱之第一級、第二級毒品，均不得持有
    、施用，被告甲○○竟持以施用，核其所為，係犯同條例第
    10條第1 項之施用第一級毒品罪及同條例第2 項之施用第二
    級毒品罪。被告施用前持有海洛因及甲基安非他命之低度行
    為，應為施用之高度行為所吸收，均不另論罪；其同時施用
    第一級毒品海洛因及第二級毒品甲基安非他命，係以一行為
    觸犯2 罪名，為想像競合犯，應從一重處斷。查被告前於(1)
    94年間因違反槍砲彈藥刀械管制條例案件，經本院以95年度
    訴字第528 號判處有期徒刑1 年，併科新臺幣10萬元確定；
    (2)再於95年間因施用毒品案件，經臺灣高等法院以95年度上
    訴字第1598號判處有期徒刑1 年2 月確定；上開2 罪所處有
    期徒刑部分並經臺灣高等法院以95年度聲字第95年度聲字第
    1843號裁定定應執行有期徒刑2 年確定。(3)復於同年間，因
    施用毒品案件，經本院以95年度訴字第2915號判處有期徒刑
    1 年確定；上開(1)(2)(3)罪均經本院以96年度聲減字第3559號
    裁定各減其刑期及罰金二分之一，並就(1)(2)罪所處有期徒刑
    部分，定應執行有期徒刑1 年，與減刑後之(3)罪及(1)罪罰金
    刑之易服勞役55日接續執行，嗣於97年2 月28日因縮短刑期
    及減刑執行完畢出監，此有臺灣板橋地方法院檢察署刑案資
    料查註紀錄表及臺灣高等法院被告前案紀錄表各1 份在卷可
    按，其受有期徒刑之執行完畢後，5 年之內故意再犯有期徒
    刑以上之罪，為累犯，應依刑法第47條第1 項之規定加重其
    刑。爰審酌被告經觀察勒戒、強制戒治、刑事科刑處罰並執
    行完畢後，仍未能戒除毒癮，顯見其無戒毒悔改之意，兼衡
    其施用毒品之次數僅1 次，犯罪後坦認犯行，態度尚可等一
    切情狀，量處如主文所示之刑。
據上論斷，應依刑事訴訟法第273 條之1 第1 項、第299 條第1
項前段，毒品危害防制條例第10條第1 項、第2 項，刑法第11條
前段、第55條、第47條第1 項，判決如主文。
本案經檢察官連思藩到庭執行職務。
中    華    民    國    98    年    2     月    27    日
                  刑事第十四庭  法  官  陳海寧
以上正本證明與原本無異。
如不服本判決，應於判決送達後10日內敘明上訴理由，向本院提
出上訴狀 (應附繕本) ，上訴於臺灣高等法院。其未敘述上訴理
由者，應於上訴期間屆滿後20日內向本院補提理由書「切勿逕送
上級法院」。
                                書記官  潘佳欣
中    華    民    國    98    年    3     月    4     日
附錄本案論罪科刑法條
毒品危害防制條例第10條
施用第一級毒品者，處 6 月以上 5 年以下有期徒刑。
施用第二級毒品者，處 3 年以下有期徒刑。


司法院資訊處製作；財團法人民間司法改革基金會備份。
